---
title: "RDQAS 데이터 품질 진단 보고서"
date: "`r format(Sys.time(), '%Y-%m-%d %H:%M')`"
output:
  html_document:
    theme: flatly
    highlight: tango
    toc: false
    self_contained: true
params:
  df:          NULL
  report:      NULL
  suitability: NULL
  purpose:     ""
  filename:    "데이터"
---

```{r setup, include=FALSE}
knitr::opts_chunk$set(echo = FALSE, warning = FALSE, message = FALSE,
                      fig.width = 8, fig.height = 4, dpi = 120)
library(ggplot2)
library(dplyr)
library(tidyr)
library(knitr)

data        <- params$df
report      <- params$report
suitability <- params$suitability
purpose     <- params$purpose
filename    <- params$filename

# --------------------------------------------------------------------------
# assess_data_quality() 반환 구조에서 필요한 데이터 추출
# --------------------------------------------------------------------------
score      <- report$total_score
n_dup_rows <- report$details$duplicate$details$duplicate_count
major_issues <- report$major_issues

missing_df <- report$details$missing$details$variable_missing
missing_df <- missing_df[missing_df$missing_count > 0, ]

outlier_df <- report$details$outlier$details$outlier_table
outlier_df <- outlier_df[outlier_df$outlier_count > 0, ]

type_df    <- report$details$type$details$type_issue_table

# --------------------------------------------------------------------------
# 헬퍼 함수
# --------------------------------------------------------------------------
score_color <- function(s) {
  if (is.na(s) || !is.numeric(s)) return("#aaaaaa")
  if (s >= 90) return("#1D9E75")
  if (s >= 70) return("#2196F3")
  if (s >= 50) return("#f5821d")
  return("#E24B4A")
}

score_grade <- function(s) {
  if (is.na(s) || !is.numeric(s)) return("알 수 없음")
  if (s >= 90) return("우수")
  if (s >= 70) return("양호")
  if (s >= 50) return("주의")
  return("부적합")
}

purpose_label <- function(p) {
  labels <- c(
    basic_stats    = "기초 통계 분석",
    visualization  = "범주형 변수 빈도 분석",
    advanced_ml    = "통계적 검정 / 가설 검정",
    correlation    = "상관관계 분석",
    regression     = "회귀분석",
    classification = "분류분석",
    cluster        = "군집분석",
    time_series    = "시계열 분석",
    dimension      = "차원 축소 / 변수 구조 탐색",
    survival       = "생존 분석"
  )
  if (!is.null(p) && p %in% names(labels)) labels[[p]] else "미선택"
}

suit_style <- function(color) {
  switch(color,
    success   = "background:#d4edda; border-left:5px solid #28a745; color:#155724;",
    warning   = "background:#fff3cd; border-left:5px solid #ffc107; color:#856404;",
    danger    = "background:#f8d7da; border-left:5px solid #dc3545; color:#721c24;",
    info      = "background:#d1ecf1; border-left:5px solid #17a2b8; color:#0c5460;",
    "background:#e2e3e5; border-left:5px solid #6c757d; color:#383d41;"
  )
}

make_donut_svg <- function(s, color) {
  radius <- 70; cx <- 100; cy <- 100; stroke_w <- 22
  full_circ <- 2 * pi * radius
  filled <- full_circ * (s / 100); gap <- full_circ - filled
  paste0(
    "<svg viewBox='0 0 200 200' width='180' height='180' xmlns='http://www.w3.org/2000/svg'>",
    "<circle cx='",cx,"' cy='",cy,"' r='",radius,"' fill='none' stroke='#e9ecef' stroke-width='",stroke_w,"'/>",
    "<circle cx='",cx,"' cy='",cy,"' r='",radius,"' fill='none' stroke='",color,
    "' stroke-width='",stroke_w,"' stroke-dasharray='",round(filled,2)," ",round(gap,2),
    "' stroke-dashoffset='",round(full_circ*0.25,2),"' stroke-linecap='round'",
    " transform='rotate(-90 ",cx," ",cy,")'/>",
    "<text x='",cx,"' y='",cy-8,"' text-anchor='middle' dominant-baseline='middle'",
    " font-size='32' font-weight='bold' fill='",color,
    "' font-family='Malgun Gothic,Arial,sans-serif'>",s,"</text>",
    "<text x='",cx,"' y='",cy+22,"' text-anchor='middle' dominant-baseline='middle'",
    " font-size='13' fill='#999' font-family='Malgun Gothic,Arial,sans-serif'>/ 100</text>",
    "</svg>"
  )
}

# 기본값 계산
grade   <- score_grade(score)
s_color <- score_color(score)
p_label <- purpose_label(purpose)

n_rows          <- nrow(data)
n_cols          <- ncol(data)
n_missing_cells <- sum(is.na(data))
num_cols        <- names(data)[sapply(data, is.numeric)]
```

<style>
* { box-sizing: border-box; }
body { font-family: "Apple SD Gothic Neo","Malgun Gothic",Arial,sans-serif; color:#333; background:#f0f2f5; }
.report-header {
  background: #5a67d8; color:white; padding:32px 40px 24px;
  margin:-15px -15px 30px;
  -webkit-print-color-adjust:exact; print-color-adjust:exact;
}
.report-header h1 { margin:0 0 8px; font-size:24px; color:white; }
.report-meta { font-size:13px; opacity:0.9; }
.print-btn-wrap { text-align:right; margin-bottom:16px; }
.print-btn { padding:8px 18px; background:#667eea; color:white; border:none; border-radius:6px; font-size:14px; cursor:pointer; font-family:inherit; }
.print-btn:hover { background:#5568d3; }
.section-title { font-size:17px; font-weight:bold; color:#333; border-bottom:3px solid #667eea; padding-bottom:8px; margin:32px 0 18px; }
.card-grid { display:grid; grid-template-columns:repeat(4,1fr); gap:14px; margin-bottom:20px; }
.metric-card { background:#f8f9fa; border-radius:8px; padding:16px; text-align:center; border:1px solid #e9ecef; }
.metric-label { font-size:12px; color:#888; margin-bottom:6px; }
.metric-value { font-size:24px; font-weight:bold; color:#333; }
.metric-value.warn { color:#E24B4A; }
.warn-box { background:#fff3cd; border-left:4px solid #ffc107; padding:14px 18px; margin:10px 0; border-radius:4px; color:#856404; }
.warn-box-title { font-weight:bold; margin-bottom:6px; }
.ok-box { background:#d4edda; border-left:4px solid #28a745; padding:14px 18px; margin:10px 0; border-radius:4px; color:#155724; }
.viz-block { background:#fafafa; border:1px solid #e9ecef; border-radius:8px; padding:20px; margin:14px 0; }
.viz-title { font-size:14px; font-weight:bold; color:#555; margin-bottom:10px; }
.finding-danger { background:#f8d7da; border-left:4px solid #dc3545; padding:12px 16px; margin:10px 0; border-radius:4px; color:#721c24; }
.finding-warn { background:#fff3cd; border-left:4px solid #ffc107; padding:12px 16px; margin:10px 0; border-radius:4px; color:#856404; }
.finding-info { background:#e2e3e5; border-left:4px solid #6c757d; padding:12px 16px; margin:10px 0; border-radius:4px; color:#383d41; }
.finding-ok { background:#d4edda; border-left:4px solid #28a745; padding:12px 16px; margin:10px 0; border-radius:4px; color:#155724; }
.report-footer { text-align:center; padding:20px; border-top:1px solid #eee; color:#999; font-size:12px; margin-top:40px; }
table { width:100%; border-collapse:collapse; font-size:14px; margin:10px 0; }
th { background:#f8f9fa; font-weight:bold; padding:10px 12px; text-align:left; border-bottom:2px solid #dee2e6; }
td { padding:9px 12px; border-bottom:1px solid #dee2e6; }
tr.row-danger td { background:#FCEBEB; color:#A32D2D; }
tr.row-warn td   { background:#FAEEDA; color:#854F0B; }
@media print {
  .print-btn-wrap { display:none; }
  body { background:white; }
  .report-header { background:#5a67d8 !important; -webkit-print-color-adjust:exact !important; print-color-adjust:exact !important; color:white !important; }
  .report-header h1 { color:white !important; }
  .report-meta { color:white !important; opacity:1 !important; }
}
</style>

<!-- 헤더 -->
<div class="report-header">
<h1>📊 RDQAS 데이터 품질 진단 보고서</h1>
<div class="report-meta">
📄 `r filename` &nbsp;·&nbsp; 🎯 분석 목적: `r p_label` &nbsp;·&nbsp; 🕒 `r format(Sys.time(), "%Y-%m-%d %H:%M")`
</div>
</div>

<div class="print-btn-wrap">
<button class="print-btn" onclick="window.print()">🖨️ PDF로 저장하기</button>
</div>

---

## 1. 요약

<div class="card-grid">
<div class="metric-card"><div class="metric-label">총 행 수</div><div class="metric-value">`r format(n_rows, big.mark=",")`</div></div>
<div class="metric-card"><div class="metric-label">총 열 수</div><div class="metric-value">`r n_cols`</div></div>
<div class="metric-card"><div class="metric-label">결측 셀 수</div><div class="metric-value `r ifelse(n_missing_cells>0,'warn','')`">`r format(n_missing_cells, big.mark=",")`</div></div>
<div class="metric-card"><div class="metric-label">중복 행 수</div><div class="metric-value `r ifelse(n_dup_rows>0,'warn','')`">`r n_dup_rows`</div></div>
</div>

```{r donut-chart, results='asis'}
donut_svg <- make_donut_svg(score, s_color)
cat(paste0(
  "<div style='display:flex; align-items:center; gap:28px; padding:18px 24px; background:#f8f9fa; border-radius:8px; border-left:5px solid ", s_color, "; margin-bottom:16px;'>",
  "<div>", donut_svg, "</div>",
  "<div>",
  "<div style='font-size:19px; font-weight:bold; margin-bottom:12px; color:", s_color, ";'>품질 종합 점수 — ", grade, "</div>",
  "<div style='font-size:13px; color:#555; line-height:2.2;'>",
  "<span style='display:inline-block; width:10px; height:10px; border-radius:50%; background:#1D9E75; margin-right:4px; vertical-align:middle;'></span>90~100점 우수&nbsp;&nbsp;",
  "<span style='display:inline-block; width:10px; height:10px; border-radius:50%; background:#2196F3; margin-right:4px; vertical-align:middle;'></span>70~89점 양호&nbsp;&nbsp;",
  "<span style='display:inline-block; width:10px; height:10px; border-radius:50%; background:#f5821d; margin-right:4px; vertical-align:middle;'></span>50~69점 주의&nbsp;&nbsp;",
  "<span style='display:inline-block; width:10px; height:10px; border-radius:50%; background:#E24B4A; margin-right:4px; vertical-align:middle;'></span>0~49점 부적합",
  "</div></div></div>"
))
```

---

## 2. 품질 진단 상세

**🔹 결측치**

```{r missing-section, results='asis'}
if (!is.null(missing_df) && nrow(missing_df) > 0) {
  cat("<div class='warn-box'><div class='warn-box-title'>❌ 결측치가 발견된 변수</div>")
  cat("<table><thead><tr><th>변수명</th><th>결측 수</th><th>결측률</th></tr></thead><tbody>")
  for (i in seq_len(nrow(missing_df))) {
    r <- missing_df[i, ]
    cat(paste0("<tr><td><strong>", r$variable, "</strong></td><td>", r$missing_count, "개</td><td>", r$missing_percent, "%</td></tr>"))
  }
  cat("</tbody></table></div>")
} else {
  cat("<div class='ok-box'>✅ 결측치가 없습니다.</div>")
}
```

**🔹 이상치 (IQR 기준, 수치형 변수)**

```{r outlier-section, results='asis'}
if (!is.null(outlier_df) && nrow(outlier_df) > 0) {
  cat("<div class='warn-box'><div class='warn-box-title'>❌ 이상치가 발견된 변수</div>")
  cat("<table><thead><tr><th>변수명</th><th>이상치 수</th><th>비율</th></tr></thead><tbody>")
  for (i in seq_len(nrow(outlier_df))) {
    r <- outlier_df[i, ]
    cat(paste0("<tr><td><strong>", r$variable, "</strong></td><td>", r$outlier_count, "개</td><td>", r$outlier_percent, "%</td></tr>"))
  }
  cat("</tbody></table></div>")
} else {
  cat("<div class='ok-box'>✅ 이상치가 없습니다.</div>")
}
```

**🔹 자료형 오류 의심 변수**

```{r type-section, results='asis'}
if (!is.null(type_df) && nrow(type_df) > 0) {
  cat("<div class='warn-box'><div class='warn-box-title'>❌ 자료형 오류 의심 변수</div>")
  cat("<table><thead><tr><th>변수명</th><th>문제 유형</th></tr></thead><tbody>")
  for (i in seq_len(nrow(type_df))) {
    r <- type_df[i, ]
    cat(paste0("<tr><td><strong>", r$variable, "</strong></td><td>", r$issue, "</td></tr>"))
  }
  cat("</tbody></table></div>")
} else {
  cat("<div class='ok-box'>✅ 자료형 오류가 없습니다.</div>")
}
```

---

## 3. 컬럼별 품질 상세

```{r column-detail, results='asis'}
cat("<table><thead><tr><th>컬럼명</th><th>타입</th><th>결측률</th><th>중복률</th><th>이상값 수</th></tr></thead><tbody>")
for (col in names(data)) {
  col_data <- data[[col]]
  type_label <- if (is.numeric(col_data)) "수치형" else if (inherits(col_data, "Date")) "날짜형" else "문자형"
  miss_pct <- round(mean(is.na(col_data)) * 100, 1)
  dup_pct  <- round(mean(duplicated(col_data[!is.na(col_data)])) * 100, 1)
  outlier_str <- "—"
  if (is.numeric(col_data)) {
    Q1 <- quantile(col_data, 0.25, na.rm = TRUE); Q3 <- quantile(col_data, 0.75, na.rm = TRUE)
    n_out <- sum(col_data < Q1 - 1.5*(Q3-Q1) | col_data > Q3 + 1.5*(Q3-Q1), na.rm = TRUE)
    if (n_out > 0) outlier_str <- as.character(n_out)
  }
  row_class <- if (miss_pct >= 10) "row-danger" else if (miss_pct > 0 || outlier_str != "—") "row-warn" else ""
  cat(paste0("<tr class='", row_class, "'><td>", col, "</td><td>", type_label, "</td><td>", miss_pct, "%</td><td>", dup_pct, "%</td><td>", outlier_str, "</td></tr>"))
}
cat("</tbody></table>")
```

---

## 4. 시각화

<div class="viz-block">
<div class="viz-title">📉 결측값 분포</div>

```{r missing-plot, fig.height=3.5}
if (!is.null(missing_df) && nrow(missing_df) > 0) {
  ggplot(missing_df, aes(x = reorder(variable, missing_percent), y = missing_percent,
         fill = ifelse(missing_percent >= 10, "#E24B4A", "#f5821d"))) +
    geom_col(width = 0.55, show.legend = FALSE) +
    geom_text(aes(label = paste0(missing_percent, "%")), hjust = -0.1, size = 3.5) +
    scale_fill_identity() +
    scale_y_continuous(limits = c(0, max(missing_df$missing_percent) * 1.3)) +
    coord_flip() + labs(x = NULL, y = "결측률 (%)") +
    theme_minimal(base_size = 11) +
    theme(panel.grid.major.y = element_blank(), plot.margin = margin(8, 32, 8, 8))
} else { cat("<p style='color:#999;'>결측값이 없습니다.</p>") }
```

</div>

<div class="viz-block">
<div class="viz-title">📦 수치형 변수 이상값 (박스플롯)</div>

```{r boxplot, fig.height=4}
if (length(num_cols) > 0) {
  data[, num_cols, drop = FALSE] %>%
    pivot_longer(cols = everything(), names_to = "variable", values_to = "value") %>%
    filter(!is.na(value)) %>%
    ggplot(aes(x = variable, y = value)) +
    geom_boxplot(fill = "#B5D4F4", color = "#185FA5", outlier.color = "#E24B4A", outlier.alpha = 0.6, width = 0.5) +
    labs(x = NULL, y = "값") + theme_minimal(base_size = 11) +
    theme(axis.text.x = element_text(angle = 30, hjust = 1), panel.grid.major.x = element_blank())
} else { cat("<p style='color:#999;'>수치형 변수가 없습니다.</p>") }
```

</div>

---

## 5. 적합성 평가

```{r suitability-section, results='asis'}
cat(paste0(
  "<div style='", suit_style(suitability$color), " padding:18px 22px; border-radius:4px; margin-bottom:16px;'>",
  "<div style='font-size:18px; font-weight:bold; margin-bottom:8px;'>상태: ", suitability$status, "</div>",
  "<div style='margin:8px 0;'>", suitability$message, "</div>"
))
if (!is.null(suitability$recommendations) && length(suitability$recommendations) > 0) {
  cat("<div style='margin-top:12px;'><strong>권장사항:</strong><ul style='padding-left:20px; margin:8px 0;'>")
  for (rec in suitability$recommendations) cat(paste0("<li style='margin:6px 0;'>", rec, "</li>"))
  cat("</ul></div>")
}
cat("</div>")
```

---

## 6. 주요 발견사항 및 권고사항

```{r findings, results='asis'}
has_finding <- FALSE
if (!is.null(major_issues) && nrow(major_issues) > 0 &&
    !(nrow(major_issues) == 1 && major_issues$문제항목[1] == "없음")) {
  for (i in seq_len(nrow(major_issues))) {
    r <- major_issues[i, ]
    cls <- if (r$상태 == "위험") "finding-danger" else "finding-warn"
    icon <- if (r$상태 == "위험") "⚠️" else "🔔"
    cat(paste0("<div class='", cls, "'>", icon, " <strong>[", r$상태, "] ", r$문제항목, "</strong><br>", r$설명, "</div>"))
    has_finding <- TRUE
  }
}
if (!is.null(n_dup_rows) && n_dup_rows > 0) {
  cat(paste0("<div class='finding-warn'>🔔 <strong>중복 행 ", n_dup_rows, "건:</strong> 분석 목적에 따라 중복 제거 여부를 결정하세요.</div>"))
  has_finding <- TRUE
}
if (!is.null(report$warnings) && length(report$warnings) > 0) {
  for (w in report$warnings) { cat(paste0("<div class='finding-info'>ℹ️ ", w, "</div>")); has_finding <- TRUE }
}
if (!has_finding) cat("<div class='finding-ok'>✅ 주요 품질 문제가 발견되지 않았습니다.</div>")
```

---

<div class="report-footer">
본 보고서는 RDQAS 데이터 품질 진단 시스템으로 생성되었습니다.<br>
최종 분석 결정은 도메인 전문가와 협의하시기 바랍니다.
</div>

